臺灣高等法院刑事判決
111年度侵上訴字第57號
上  訴  人  
即  被  告  陳柏伸
選任辯護人  陳軾霖律師 
            林倩芸律師

上列上訴人因妨害性自主案件，不服臺灣桃園地方法院109年度
侵訴字第89號，中華民國110年12月17日第一審判決（起訴案號
：臺灣桃園地方檢察署108年度偵緝字第1791號），提起上訴，
本院判決如下：
    主  文
原判決撤銷。
陳柏伸犯強制性交罪，處有期徒刑參年。
    事  實
一、陳柏伸前經由社群平台臉書（FACEBOOK，以下稱臉書）結識
    代號3469107253之成年女子（真實姓名年籍均詳卷，下稱A 
    女），並進而交往。於民國107年7月22日13時許，陳柏伸前
    往其所承租而由A女所居住位在桃園市○○區之租屋處（地址
    詳卷）與A女見面，並要求與A女發生性行為，然遭A女拒絕
    ，竟基於強制性交之犯意，明知A女前因意外致脊椎受傷無
    力反抗，仍將A女推倒於床上，以手壓制A女手腕並褪去A女
    內褲，再以其陰莖插入A女之陰道，對A女為性交行為1 次得
    逞。嗣陳柏伸趁A女至浴室如廁時，將A女放置於房間內之手
    機拿走後離去，A 女步出浴室未見陳柏伸且發現手機遭取走
    後，乃向隔壁鄰居借用行動電話聯繫其母親3469107253A（
    下稱A女之母）及前夫3469107253B（下稱A女前夫），告知
    渠等其遭陳柏伸性侵之事，待A女前夫至租屋處後，即偕同A
    女前往警局報案。
二、案經A女訴由桃園市政府警察局中壢分局報請臺灣桃園地方
    檢察署檢察官偵查起訴。　　
    理  由
壹、程序方面：
一、按性侵害犯罪防治法所稱性侵害犯罪，係指觸犯刑法第221
    條至第227條、第228條、第229條、第332條第2項第2款、第
    334條第2項第2款、第348條第2項第1款及其特別法之罪；又
    行政機關、司法機關及軍法機關所製作必須公示之文書，不
    得揭露被害人之姓名、出生年月日、住居所及其他足資識別
    被害人身分之資訊，性侵害犯罪防治法第2條第1項、第12條
    第2項分別定有明文。另性侵害犯罪防治法第12條所定其他
    足資識別被害人身分之資訊，包括被害人照片或影像、聲音
    、住址、親屬姓名或其關係、就讀學校與班級或工作場所等
    個人基本資料，性侵害犯罪防治法施行細則第6條亦有明定
    。本案上訴人即被告陳柏伸所犯係屬性侵害犯罪防治法所稱
    之性侵害犯罪，因本院所製作之本案判決係屬必須公示之文
    書，為避免被害人身分遭揭露，依上開規定，對於告訴人A
    女之年籍資料等足資識別身分之資訊，均予以隱匿，合先敘
    明。
二、證據能力： 
　　按被告以外之人於審判外之言詞或書面陳述，除法律有規定
    者外，不得作為證據；又被告以外之人於審判外之陳述，雖
    不符合同法第159條之1至第159條之4之規定，但經當事人於
    審判程序同意作為證據，法院審酌該言詞陳述或書面陳述作
    成時之情況，認為適當者，亦得為證據。當事人、代理人或
    辯護人於法院調查證據時，知有第159條第1項不得為證據之
    情形，而未於言詞辯論終結前聲明異議者，視為有前項之同
    意，刑事訴訟法第159條第1項及第159條之5分別定有明文。
    查本案言詞辯論終結前，檢察官、被告及其辯護人均未就本
    判決所引用之各該被告以外之人於審判外之陳述及所調查之
    證據主張有刑事訴訟法第159條第1項不得為證據之情形，而
    均同意作為證據（本院卷第298頁），本院審酌該證據作成
    時並無違法及證明力明顯過低之瑕疵等情況，認為適當，應
    有證據能力。至本件認定事實所引用之非供述證據，並無證
    據證明係公務員違背法定程式所取得，亦無刑事訴訟法第15
    9條之4顯有不可信之情況與不得作為證據之情形，且經本院
    於審判期日依法進行證據之調查、辯論，被告於訴訟上之程
    序權即已受保障，亦應有證據能力。
貳、實體方面：
一、認定犯罪事實所憑證據及理由：
㈠、上開犯罪事實，業據被告於本院準備程序及審理時坦承不諱
    （見本院卷第266、300頁），並經證人即告訴人A女於警詢
    、偵查及原審中指訴在卷（見107年度偵字第21896號卷〈下
    稱偵字卷〉第19至26、87至89頁，108年度偵緝字第1791號卷
    〈下稱偵緝卷〉第95至96頁，原審卷一第142至167頁），且據
    證人A女之母及A女前夫於偵查及原審中證述明確（見偵緝字
    卷第93至94、94至95頁，原審卷二第571至579、580至591頁
    ），復有性侵害案件現場繪製圖（被害人手繪用）、最新房
    屋租賃契約書、刑案現場照片、衛生福利部桃園醫院桃衛醫
    診字第0132010014號受理疑似性侵害事件驗傷診斷書、聯新
    國際醫院診斷證明書及聯新國際醫院110 年11月4 日聯新醫
    字第2021100118號函附病歷資料、遠傳資料查詢、中華電信
    資料查詢、中華電信股份有限公司客戶服務處第一客服中心
    第一作業中心110年1 月25日信服一客警密字第11001250003
    83 號函、遠傳電信股份有限公司110 年2 月22日遠傳（發
    ）字第11010106227 號函附卷可稽（見偵字卷第35、39至51
    、75至79頁，偵字不公開閱覽卷第23頁，偵緝字不公開閱覽
    卷第11至13頁，原審卷一第75至113頁、卷二第133至190頁
    ），足認被告上開任意性自白與事實相符，堪以採信。
㈡、綜上所述，本案事證已臻明確，被告犯行堪以認定，應予依
    法論科。　　
二、論罪：　　
　　核被告所為，係犯刑法第221條第1項強制性交罪。
參、撤銷改判之理由：
一、原判決以被告所犯事證明確，而予以論罪科刑，固無違誤，
    惟被告提起上訴後，已完全坦承犯行而無匿飾，此部分涉及
    量刑事由之變更，原判決未及審酌此節，而有未洽。被告以
    上開事由，請求從輕量刑，為有理由。而原判決既有上述可
    議之處，自應由本院予以撤銷改判。
二、爰審酌被告與告訴人於案發當時為交往之朋友，然未能控制
    自我慾望，於A女表示不願意為性行為時，仍違反A女意願而
    對A女強制性交，造成A女身心受創，惟考量被告犯後已於本
    院坦承犯行，非無悔意之犯後態度，且其積極尋求與告訴人
    和解，雖因告訴人不願到庭而未能與告訴人達成和解，然告
    訴人仍得透過民事訴訟等程序令被告承擔應負之賠償責任，
    非無求償管道，尚不得據此就被告科刑部分為相當不利之考
    量。兼衡被告犯罪之動機、目的、手段、所造成之危害、智
    識程度為高中肄業、從事鋼筋綁紮工作等情狀，量處如主文
    欄第二項所示之刑。
據上論斷，應依刑事訴訟法第369條第1項前段、第364條、第299
條第1項前段，判決如主文。
本案經檢察官盧奕勳提起公訴，檢察官卓俊忠到庭執行職務。
中　　華　　民　　國　　111 　年　　10　　月　　20　　日
     　　　　　　 刑事第十六庭  審判長法　官  劉嶽承
                                      法　官  古瑞君
                                      法　官  廖紋妤
以上正本證明與原本無異。
如不服本判決，應於收受送達後20日內向本院提出上訴書狀，其
未敘述上訴之理由者並得於提起上訴後20日內向本院補提理由書
（均須按他造當事人之人數附繕本）「切勿逕送上級法院」。
                                      書記官  江珮菱
中　　華　　民　　國　　111 　年　　10　　月　　20　　日

附錄：本案論罪科刑法條全文
中華民國刑法第221條
對於男女以強暴、脅迫、恐嚇、催眠術或其他違反其意願之方法
而為性交者，處三年以上十年以下有期徒刑。
前項之未遂犯罰之。